【裁判字號】    89,上訴,528
【裁判日期】    890810
【裁判案由】    違反毒品危害防制條例
【裁判全文】
臺灣高等法院高雄分院刑事判決                    八十九年度上訴字第五二八號
    上  訴  人  乙○○
    即  被  告
    指定辯護人  本院甲設辯護人  李佩娟
右上訴人因違反毒品危害防制條例案件，不服臺灣高雄地方法院八十八年度訴字第二
四九六號中華民國八十九年二月二十九日第一審判決（起訴案號：臺灣高雄地方法院
檢察署八十八年度偵字第一四七四六號），提起上訴，本院判決如左：
      主  文
原判決撤銷。
本件甲訴不受理。
      理  由
一、甲訴意旨略以：被告乙○○基於概括之犯意，自八十八年四月底起至同年五月初
    止，連續向綽號「阿榕」之成年男子購入第二級毒品安非他命後，在高雄市三民
    區○○○路四六四號二０五室其住處，以新臺幣（下同）三千元至五千元不等之
    價格，販賣予綽號「阿芬」、「阿龍」、「「堂仔」等人二次；又於八十八年六
    月六、七日間，再向綽號「阿榕」者購入第二級毒品安非他命一批，分裝為十包
    ，準備伺機販賣予他人以牟利。嗣於八十八年六月九日上午十一時三十分許，在
    上開住處為警查獲，並扣得上開已分裝好之第二級毒品安非他命十包、電子秤一
    個、空夾鏈袋五十個、玻璃球管一個、自製小鏟子一支、行動電話一支及現金四
    萬三千元，因認被告乙○○涉有毒品危害防制條例第四條第二項之販賣第二級毒
    品罪嫌云云。
二、按已經提起甲訴之案件，在同一法院重行起訴者，應諭知不受理之判決，刑事訴
    訟法第三百零三條第二款定有明文。
三、本件被告乙○○前曾自八十七年六月三十日起，連續在高雄縣鳳山市○○路旁，
    每次以新臺幣（下同）一千元之價格，先後三次販賣第二級毒品安非他命予傳新
    萊，嗣於八十七年八月十一日下午四時許在高雄縣鳳山市○○○路四五一號鳳農
    賓館前為警查獲，經臺灣高雄地方法院檢察署檢察官於八十七年十月十五日以八
    十七年度偵字第八八七八號、第一八六七一號、第一九四六０號、第二一三八七
    號提起甲訴，現由本院審理中（八十九年度上更一字第五三號），本件被告被訴
    部份，與上開案件時間相近，手段雷同，且觸犯構成要件相同之罪名，顯有連續
    犯之裁判上一罪關係，茲甲訴人復重行提起甲訴，依上開法條規定，自應諭知不
    受理之判決。
四、原審未為詳察，遽為被告實體之判決，尚有未合，被告乙○○上訴意旨，雖非以
    此為理由，惟原判決既有上開可議，仍應由本院予以撤銷改判，另為不受理之判
    決。
五、被告乙○○經合法傳喚，無正當理由不到庭，爰不待其陳述，逕行判決。
據上論結，應依刑事訴訟法第三百六十九條第一項前段、第三百七十一條、第三百六
十四條、第三百零三條第二款，判決如主文。
本案經檢察官林炳雄到庭執行職務。
中    華    民    國     八十九     年       八       月       十       日
                              臺灣高等法院高雄分院刑事第七庭
                                  審判長法官  王光照
                                        法官  張盛喜
                                        法官  黃憲文
右正本證明與原本無異。
如不服本判決，應於判決送達後十日內向本院提出上訴狀，其未述理由者並應於提
出上訴狀後十日內向本院補提理由書（應附繕本)。
                                      書記官  黃玉珠
中    華    民    國     八十九     年       八       月       十四     日
                   Ａ


司法院資訊處製作；財團法人民間司法改革基金會備份。
